台灣台中地方法院刑事判決　　　　　　　　　　　　　　九十四年度易字第八四號
　　公　訴　人　臺灣臺中地方法院檢察署檢察官
　　被　　　告　己○○
　　指定辯護人　本院公設辯護人　戊○○
右列被告因竊盜案件，經檢察官提起公訴（九十三年度偵字第二○一三七號），於準
備程序中被告為有罪之陳述，並聽取當事人意見後，本院合議庭裁定改以簡式程序判
決如左：
    主      文
己○○連續攜帶兇器竊盜，處有期徒刑壹年陸月。扣案之起子拾肆支、美工刀貳把、
鉗子肆支（其中壹支魚嘴鉗子有扣案，未入贓物庫）、銼刀玖支、手電筒參支、板手
陸支及汽車鑰匙拾壹支均沒收。
    犯罪事實
一、己○○前因犯竊盜罪，經臺灣高等法院於民國九十三年三月二十三日判處有期徒
    刑十月確定，現尚在臺灣桃園監獄執行中，竟仍不知悔改，意圖為自己不之所有
    ，並基於概括之犯意，自九十三年八月八日十四時許，至八月十一日五時許，或
    持自備鑰匙或以客觀上足使人生命、身體發生危害之凶器鐵製起子、鉗子、板手
    等物，撬開車門或逕插入電門發動之方式，連續竊取他人車輛（犯罪時間、地點
    、行竊方法及所得財物均詳如附表所示），得手後，供自己代步使用，將竊得之
    車輛，油料耗盡後，即將之隨地棄置於路旁，嗣於九十三年八月十一日五時三十
    分許，在臺中市西屯區西平南巷二之十七號前，為警當場查獲，並扣得其所有，
    供犯罪所用之起子十四支、美工刀二把、鉗子四支（其中一支魚嘴鉗子有扣案，
    但未列入台灣台中地方法院檢察署贓物庫九十四年度保管字第五三一○號扣押物
    品清單，經本院清點本院九十四年度院保管字第七一號，又與台中市警察局第六
    分局扣押物品目錄表不同）、銼刀九支、手電筒三支、板手六支及汽車鑰匙十一
    支等物，且起獲如附表所示之贓車。
二、案經臺中市警察局第六分局報告台灣台中地方法院檢察署檢察官偵查起訴。
    理      由
一、右揭犯罪事實，業據被告己○○供認不諱，被告於本院審理時坦承稱：「對檢察
    官起訴事實完全認罪」，「我一個人作案。施德欽並沒有和我一起作案，是我自
    己做的」，「當時我只是偷車代步」，「因車子沒有油，我就會換別的車。車子
    的音響設備我都沒有偷拔，其中有壹台車鎖壞了」，「偷車當時我沒有工作」等
    語。核與被害人乙○○、丁○○、丙○○、庚○○、辛○○、甲○○指訴及同案
    被告吳毓凌（由台灣台中地方法院檢察署檢察官另為不起訴處分）證述之情節相
    符，復有車籍查詢認可資料四份、贓物領回保管收據五紙、贓車照片十八張、查
    扣起子十四支、美工刀二把、鉗子四支（其中一支魚嘴鉗子有扣案，但未入贓物
    庫）、銼刀九支、手電筒三支、板手六支及汽車鑰匙十一支、及工具照片、現場
    圖等在卷可稽，是被告犯行洵堪認定。
二、核被告己○○所為，係犯刑法第三百二十條第一項之普通竊盜及第三百二十一條
    第一項第三款之加重竊盜罪。被告先後五次竊盜犯行，時間緊接，雖其中有普通
    竊盜、及加重竊盜等不同，惟所犯之罪，其基本犯罪構成要件相同之罪，顯係基
    於概括犯意為之，僅加重條件有異，自應從刑法第三百二十一條第一項第三款之
    加重竊盜罪依連續犯論以一罪，並加重其刑。爰審酌被告之素行、犯罪之動機、
    目的、手段、所生危害及被告一再懇切表示，決不再犯案，坦承犯行之犯後態度
    ，及檢察官請求判處有期徒刑一年八月，而被告曾因竊盜罪判處有期徒刑十月，
    等一切情狀，本院審酌一切情況，認檢察官求刑，似嫌過重，而量處如主文所示
    之刑。扣案之起子十四支（雖僅入本院贓物庫九支，惟其餘部分不能證明以滅失
    ）、美工刀二把、鉗子四支（其中一支魚嘴鉗子有扣案，但未入贓物庫，不能證
    明以滅失）、銼刀九支、手電筒三支（有扣押，但清單內未記載）、板手六支（
    在警局有扣押，但未入贓物庫，且清單內未記載）及汽車鑰匙十一支等物，為被
    告所有供犯罪所用之物，業經被告供稱在卷，依刑法第三十八條第一項第二款規
    定，併予宣告沒收。
據上論斷，應依刑事訴訟法二百七十三條之一第一項、第二百九十九條第一項前段、
，刑法第五十六條、第三百二十一條第一項第三款、第三十八條第一項第二款，判決
如主文。
中      華      民      國  九十四  年  二      月      十七      日
                               台灣台中地方法院刑事第三庭
                                      法  官 黃松竹
右正本證明與原本無異。
如不服本判決，應於判決送達後十日內，向本院提出上訴狀。
                                      書記官
中      華      民      國  九十四  年  二      月十七      日
附錄論罪科刑之法條︰
刑法第三百二十條第一項
意圖為自己或第三人不法之所有，而竊取他人之動產者，為竊盜罪，處五年以下有期
徒刑、拘役或五百元以下罰金。
刑法第三百二十一條第一項︰犯竊盜罪，而有左列情形之一者，處六月以上五年以下
有期徒刑。
三、攜帶兇器而犯之者。
附表：
   ┌──┬──────┬──────┬───┬───────┬─────┐
  │編號│竊盜時間    │竊盜地點    │被害人│行竊方式      │竊得財物  │
  ├──┼──────┼──────┼───┼───────┼─────┤
  │一  │九十三年八月│彰化縣北斗鎮│庚○○│先以兇器起子等│車號Ｐ５─│
  │    │八日十四時許│中華路大新超│      │物撬開車門後，│０６９８號│
  │    │            │市前        │      │再以自備鑰匙發│自小客車  │
  │    │            │            │      │動電門方式竊取│          │
  ├──┼──────┼──────┼───┼───────┼─────┤
  │二  │九十三年八月│臺中縣大甲鎮│辛○○│先以兇器起子等│車號ＰＥ─│
  │    │九日十時許  │甲中新村一號│      │物撬開車門後，│０６８１號│
  │    │            │前          │      │再以自備鑰匙發│自小客車  │
  │    │            │            │      │動電門方式竊取│          │
  ├──┼──────┼──────┼───┼───────┼─────┤
  │三  │九十三年八月│臺中市○○街│丁○○│先以兇器起子等│車號ＮＵ─│
  │    │十日二十三時│九巷十九號前│      │物撬開車門後，│７３８８號
  │    │許          │            │      │再以自備鑰匙發│自小客車  │
  │    │            │            │      │動電門方式竊取│          │
  ├──┼──────┼──────┼───┼───────┼─────┤
  │四  │九十三年八月│臺中市○○路│丙○○│以自備鑰匙開啟│車號５Ｖ─│
  │    │十一日四時許│二七四號前  │      │車門後，發動電│７４９１號│
  │    │            │            │      │門方式竊取    │自小客車  │
  ├──┼──────┼──────┼───┼───────┼─────┤
  │五  │九十三年八月│臺中市○○街│乙○○│以自備鑰匙開啟│車號Ｒ５─│
  │    │十一日五時許│二四巷七號前│      │車門後，發動電│１８４８號│
  │    │            │            │      │門方式竊取    │自小客車  │
  └──┴──────┴──────┴───┴───────┴─────┘
